臺灣臺南地方法院刑事判決
110年度易字第564號
公  訴  人  臺灣臺南地方檢察署檢察官
被      告  高家祥




上列被告因竊盜等案件，經檢察官提起公訴（110年度偵字第499
8號、5956號、5975號、6857號、6953號、7592號、7595號），
被告於本院行準備程序時就被訴事實為有罪之陳述，經本院告知
簡式審判程序意旨，並聽取公訴人及被告之意見後，裁定改依簡
式審判程序審理，判決如下：
    主  文
高家祥犯如附表「主文」欄所示之罪，共捌罪，均累犯，各處如
附表「主文」欄所示之刑及沒收。有期徒刑得易科罰金部分，應
執行有期徒刑壹年拾月，如易科罰金，以新臺幣壹仟元折算壹日
；有期徒刑不得易科罰金部分，應執行有期徒刑拾月。沒收部分
併執行之。
    事  實
一、本件犯罪事實及證據，除證據部分補充被告於本院準備程序
    及審理時之自白及就犯罪事實補充如附表外，其餘均與檢察
    官起訴書之記載相同，茲引用之（如附件）。
二、論罪科刑
㈠、罪名:
　　按刑法第321條第1項第3款之攜帶兇器加重竊盜罪，係以行
    為人攜帶兇器竊盜為其加重條件。此所謂兇器，其種類並無
    限制，凡客觀上足對人之生命、身體、安全構成威脅，具有
    危險性之兇器均屬之，且祇須行竊時攜帶此種具有危險性之
    兇器為已足，並不以攜帶之初有行兇之意圖為必要，有最高
    法院79年台上字第5253號判例可資參照。查被告係持破壞剪
    為附表編號2、9所示竊盜犯行，雖該破壞剪並未扣案，惟既
    可破壞機臺鎖頭，可見質地堅硬，若持以攻擊、敲擊人身，
    自足成傷，在客觀上足以殺傷人生命、身體，顯係具有危險
    性之兇器甚明。是核被告就附表編號1、3至8（起訴書「證
    據並所犯法條」欄二第1列明顯漏載附表編號8部分，爰此補
    充敘明）所為，均係犯刑法第320 條第1 項之竊盜罪；就附
    表編號2所為，係犯刑法第321條第1項第3款之攜帶兇器竊盜
    罪；就附表編號9所為，係犯刑法第321條第1項第3款之攜帶
    兇器竊盜罪、第354條之毀損罪。就附表編號9之犯行，被告
    係基於同一行竊目的，以破壞剪破壞鎖頭後，竊取其內財物
    得手，堪認係以一行為同時觸犯上開2 罪名，為想像競合犯
    ，應依刑法第55條規定，從一重之攜帶兇器竊盜罪處斷。
㈡、罪數:
1 、被告就附表編號3、4所示犯行，係在同一店面內之密接時間
    內，先後竊取不同告訴人所管理娃娃機內之財物，足見係基
    於單一之犯意，在密接時、地內反覆行竊，應論以接續犯，
    以一罪論。
2 、被告就附表編號9之犯行，係基於同一行竊目的，以破壞剪
    破壞鎖頭後，竊取其內財物得手，堪認係以一行為同時觸犯
    上開2 罪名，為想像競合犯，應依刑法第55條規定，從一重
    之攜帶兇器竊盜罪處斷。
3 、被告所犯8次竊盜犯行，均犯意各別，行為互殊，應予分論
    併罰。
㈢、刑之加重事由:
    被告前因竊盜、毒品、詐欺、侵占等案件，先後經本院判處
    罪刑確定，並經本院以104年度聲字第1389號裁定應執行有
    期徒刑4年確定，於民國109年3月23日執行完畢出監等情，
    有臺灣高等法院被告前案紀錄表在卷可查（本院卷第53頁、
    71頁），其於前案執行完畢後5年內，故意再犯本件附表所
    示有期徒刑以上之8罪，均為累犯。本院考量被告前案執行
    罪刑與本案犯行，有相同罪名，顯無應量處最低法定刑及適
    用刑法第59條減輕其刑之餘地，是本案各罪均無大法官釋字
    第775  號解釋意旨之適用（最高法院109 年度台上字第259
    5號裁判要旨），爰依刑法第47條第1 項規定，均加重最低
    本刑。
㈣、刑之減輕事由:
    被告為警方查獲另案後，在附表編號1所示被害人宋育勛未
    報警且該犯行未經偵查機關發覺前，被告即主動向警方坦承
    該次犯行，此有被告於109年12月8日在臺南市政府警察局第
    五分局偵查隊製作之調查筆錄、被害人宋育勛之警詢調查筆
    錄附卷可憑（警卷一第3至13頁），堪認符合自首要件，爰
    依刑法第62條前段之規定，就該次犯行減輕其刑，並依法先
    加後減之。
㈤、本院以行為人之責任為基礎，審酌被告時值壯年，非無謀生
    能力，竟不思以合法方式獲取所需，以自備鑰匙或破壞剪破
    壞鎖頭之方式開啟娃娃機臺，竊取其內各項財物，次數高達
    8次，缺乏法治觀念，毫不尊重他人財產，所為實有不該；
    兼衡其各次行竊手法、所竊財物價值、尚未與任一告訴（被
    害）人達成民事和解賠償損害；前有槍砲、毒品、妨害自由
    、詐欺及多次竊盜前科，素行不佳；其犯後坦承犯行之態度
    尚可，於本院時自陳:為國中肄業之教育程度，未婚，無子
    女，雙親健在，曾從事水泥工，月薪約新臺幣5萬餘元之家
    庭生活狀況暨因擔任友人借款之保證人，為償還友人向錢莊
    之借款始為本案竊盜犯行之犯罪動機等一切情狀，分別量處
    如附表「主文」欄所示之刑，並就得易科罰金部分（即附表
    編號1、3至8），定其應執行刑，並就宣告刑及執行刑，均
    諭知易科罰金之折算標準；及就不得易科罰金部分（即附表
    編號2、9），定其應執行刑。
三、沒收之說明:
㈠、被告用以行竊之破壞剪1支，雖屬被告持用並供犯罪所用之物
    ，然未經扣案，考量破壞剪之價值非高且取得容易，縱經沒
    收亦難預防、遏止犯罪，執行沒收之效果與所耗費之公益資
    源顯然不符比例，且起訴書亦未聲請沒收，爰不為沒收或追
    徵之諭知。 
㈡、本案被告竊盜如附表編號1至9號所示之物，均未據扣案，惟
    既屬被告犯罪所得（就附表編號2、5部分，因無具體證據證
    明各該告訴人遭竊現金數額，故沒收之數額，僅依有疑唯利
    被告原則，從有利被告之認定），仍應依刑法第38條之1第1
    項、第3 項宣告沒收，並諭知於全部或一部不能沒收或不宜
    執行沒收時，追徵其價額。至扣案之菸蒂1支，僅被告犯案
    後遺留現場之跡證，為警方調查採證之用，非供本案犯罪所
    用之物，爰不予宣告沒收。
據上論斷，應依刑事訴訟法第273條之1第1 項、第299條第1項前
段，刑法第320條第1項、第321條第1項第3款、第354條、第55條
前段、第47條第1項前段、第62條前段、第51條第5款、第41條第
1項前段、第8項、第38條之1第1項、第3項，刑法施行法第1條之
1第1項，判決如主文。
本案經檢察官蘇聖涵提起公訴，檢察官鄭聆苓到庭執行職務。
中　　華　　民　　國　　110  　年　  8  　月　  17　　日
　　　　　　　　　  刑事第十五庭    法　官  陳嘉臨
以上正本證明與原本無異。
如不服本判決應於收受本判決後20日內向本院提出上訴書狀，並
應敘述具體理由。其未敘述上訴理由者，應於上訴期間屆滿後20
日內向本院補提理由書狀（均須按他造當事人之人數附繕本）「
切勿逕送上級法院」。 
　　　　　　　　　　　　　　　　　  書記官  薛雅云
中　　華　　民　　國　　110 　年　　8 　　月　　17　　日
附表：
編號 告訴（被害）人 時間 地點 行竊方式 遭竊物品/價值（新臺幣） 主文（所處之刑及沒收） 1 被害人 宋育勛 109年10月1日4時4分許  臺南市○區○○路00號 以自備鑰匙開啟機臺，徒手竊取機臺內之財物 藍芽耳機7顆/2800元 高家祥犯竊盜罪，累犯，處有期徒刑參月，如易科罰金，以新臺幣壹仟元折算壹日。未扣案之犯罪所得藍芽耳機柒顆均沒收之，於全部或一部不能沒收或不宜執行沒收時，追徵其價額。        2 告訴人 邱政翰 110年2月2日（起訴書附表編號2誤載為3日）13時12分許 臺南市○○區○○○街00號 以破壞剪將機臺大鎖剪斷，竊取錢箱內財物 現金2000餘元（被告供稱竊取2000餘元，與告訴人邱政翰指稱遭竊5000元不符，而因告訴人邱政翰未就其遭竊數額提出相當證明，難以僅憑其單一指述遽為認定。） 高家祥犯攜帶兇器竊盜罪，累犯，處有期徒刑柒月。未扣案之犯罪所得新臺幣貳仟元沒收之，於全部或一部不能沒收或不宜執行沒收時，追徵其價額。 3 告訴人 菰俊昇 110年2月2日6時49分許 臺南市○區○○路000○0號 以自備鑰匙開啟機臺，徒手竊取機臺內財物 JS吊飾1個、工具組1個/1050元 高家祥犯竊盜罪，累犯，處有期徒刑陸月，如易科罰金，以新臺幣壹仟元折算壹日。未扣案之犯罪所得JS吊飾參個、工具組壹個、金證公仔伍隻、洗衣球參拾盒均沒收之，於全部或一部不能沒收或不宜執行沒收時，追徵其價額。 4 告訴人 許祐誠 110年2月2日6時49分許 臺南市○區○○路000○0號 以自備鑰匙開啟機臺，徒手竊取機臺內之財物 金證公仔5隻、JS吊飾2個、30盒洗衣球/9600元  5 告訴人 莊國彬 110年2月1日18時46分許 臺南市○區○○街00號 以自備鑰匙開啟機臺，徒手竊取機臺內之財物 3000元(被告供稱竊取3000餘元，與告訴人莊國彬指稱遭竊8000元不符，而因告訴人莊國彬未就其遭竊數額提出相當證明，難以僅憑其單一指述遽為認定。） 高家祥犯竊盜罪，累犯，處有期徒刑肆月，如易科罰金，以新臺幣壹仟元折算壹日。未扣案之犯罪所得新臺幣參仟元沒收之，於全部或一部不能沒收或不宜執行沒收時，追徵其價額。 6 告訴人 羅政凱 110年1月26日4時29分至36分 臺南市○區○○街000號 以自備鑰匙開啟機臺，徒手竊取機臺內之財物 公仔12個/1萬2000元 高家祥犯竊盜罪，累犯，處有期徒刑陸月，如易科罰金，以新臺幣壹仟元折算壹日。未扣案之犯罪所得公仔拾貳個沒收之，於全部或一部不能沒收或不宜執行沒收時，追徵其價額。 7  告訴人  羅智臝  110年2月9日8時57分許 臺南市北區西門路4段65巷A75號 以自備鑰匙開啟機臺，徒手竊取機臺內之財物 IPHONE4手機2臺、洗衣球6盒、公仔2盒/3000元 高家祥犯竊盜罪，累犯，處有期徒刑肆月，如易科罰金，以新臺幣壹仟元折算壹日。未扣案之犯罪所得IPHONE4手機貳臺、洗衣球陸盒、公仔貳盒均沒收之，於全部或一部不能沒收或不宜執行沒收時，追徵其價額。 8 告訴人 陳君宏 110年1月23日11時10 分許 臺南市○○區○○○路000號 以自備鑰匙開啟機臺，徒手竊取機臺內之財物 公仔22個、ZIPPO打火機2盒/1萬5800元 高家祥犯竊盜罪，累犯，處有期徒刑陸月，如易科罰金，以新臺幣壹仟元折算壹日。未扣案之犯罪所得公仔貳拾貳個、ZIPPO打火機貳盒均沒收之，於全部或一部不能沒收或不宜執行沒收時，追徵其價額。 9 告訴人 林家成 110年3月8日2時1分至2時11分止 臺南市○區○○路0段000號 以破壞剪將機臺及零錢箱之鎖頭剪斷，再以自備鑰匙開啟機臺及零錢箱內鎖，竊取機臺內之財物 公仔11盒及零錢500元/6000元 高家祥犯攜帶兇器竊盜罪，累犯，處有期徒刑捌月。未扣案之犯罪所得公仔拾壹盒及新臺幣伍佰元均沒收之，於全部或一部不能沒收或不宜執行沒收時，追徵其價額。 
附錄法條：
中華民國刑法第320條
意圖為自己或第三人不法之所有，而竊取他人之動產者，為竊盜
罪，處5年以下有期徒刑、拘役或50萬元以下罰金。
意圖為自己或第三人不法之利益，而竊佔他人之不動產者，依前
項之規定處斷。
前二項之未遂犯罰之。
中華民國刑法第321條
犯前條第1項、第2項之罪而有下列情形之一者，處6月以上5年以
下有期徒刑，得併科50萬元以下罰金：
一、侵入住宅或有人居住之建築物、船艦或隱匿其內而犯之。
二、毀越門窗、牆垣或其他安全設備而犯之。
三、攜帶兇器而犯之。
四、結夥三人以上而犯之。
五、乘火災、水災或其他災害之際而犯之。
六、在車站、港埠、航空站或其他供水、陸、空公眾運輸之舟、
    車、航空機內而犯之。
前項之未遂犯罰之。